【裁判字號】    97,撤緩,45
【裁判日期】    970526
【裁判案由】    聲請撤銷緩刑
【裁判全文】
臺灣嘉義地方法院刑事裁定              97年度撤緩字第45號
聲  請  人  臺灣嘉義地方法院檢察署檢察官
受  刑  人  甲○○
上列聲請人因受刑人竊佔案件，聲請撤銷緩刑之宣告（95年度執
他字第1122號），本院裁定如下：
    主  文
聲請駁回。
    理  由
一、聲請意旨略以：受刑人甲○○因竊佔案件，經臺灣嘉義地方
    法院於民國九十五年八月十六日，以九十五年度嘉簡字第九
    七０號判決判處有期徒刑二月，如易科罰金，以銀元三百元
    折算一日，緩刑二年，於同年九月九日確定。然受刑人於緩
    刑內因故意犯家庭暴力防治法第六十一條第一款、第二款之
    罪，而在緩刑期內經臺灣嘉義地方法院於九十七年三月二十
    七日，以九十七年度嘉簡字第三六０號判決判處得易科罰金
    之拘役十日，於同年四月二十一日確定，因其不知改過自新
    ，法治觀念淡薄，缺乏悔過遷善之意，足認原宣告之緩刑難
    收其預期效果，有執行刑罰之必要，依刑法第七十五條之一
    第一項第二款之規定，得撤銷其緩刑之宣告，爰依刑事訴訟
    法第四百七十六條之規定聲請裁定等語。
二、依刑法第七十五條及第七十五條之一修正立法意旨說明，修
    正前（即九十四年一月七日修正，九十五年七月一日施行前
    ）第七十五條第一項固已設有兩款應撤銷緩刑之原因，至得
    撤銷緩刑之原因，僅於保安處分章內第九十三條第三項與撤
    銷假釋合併加以規定，體例上不相連貫，實用上亦欠彈性，
    是將緩刑之撤銷分為「應撤銷」及「得撤銷」兩種原因，故
    將刑法第七十五條修正為「受緩刑之宣告，而有下列情形之
    一者，撤銷其宣告：一、緩刑期內因故意犯他罪，而在緩刑
    期內受不得易科罰金之有期徒刑以上刑之宣告確定者。二、
    緩刑前因故意犯他罪，而在緩刑期內受不得易科罰金之有期
    徒刑以上刑之宣告確定者」、「前項撤銷之聲請，於判決確
    定後六月以內為之」；並新增刑法第七十五條之一規定：「
    受緩刑之宣告而有下列情形之一，足認原宣告之緩刑難收其
    預期效果，而有執行刑罰之必要者，得撤銷其宣告：一、緩
    刑前因故意犯他罪，而在緩刑期內受得易科罰金之有期徒刑
    、拘役或罰金之宣告確定者。二、緩刑期內因故意犯他罪，
    而在緩刑期內受得易科罰金之有期徒刑、拘役或罰金之宣告
    確定者。三、緩刑期內因過失更犯罪，而在緩刑期內受有期
    徒刑之宣告確定者。四、違反第七十四條第二項第一款至第
    八款所定負擔情節重大者。」、「前條第二項之規定，於前
    項第一款至第三款情形亦適用之」。是就緩刑期內故意犯他
    罪時，如在緩刑期內受不得易科罰金之有期徒刑以上刑之宣
    告確定者，依修正後刑法第七十五條第一項第一款規定，即
    應撤銷緩刑之宣告，法院無裁量空間。惟如在緩刑期內受得
    易科罰金之有期徒刑、拘役或罰金之宣告確定者，依修正後
    刑法第七十五條之一第一項第二款規定，以原宣告之緩刑難
    收其預期效果，而有執行刑罰之必要時，得撤銷緩刑之宣告
    ，屬相對撤銷緩刑之事由。此規定即本於緩刑制度係為促使
    惡性輕微之被告或偶發犯、初犯改過自新而設，由法官依被
    告犯罪情節，而裁量是否撤銷先前緩刑之宣告，故除符合該
    條項事由外，尚須考量犯罪之情節，是否具備足認行為人仍
    未見悔悟，難收預期之效果，而有執行之必要，據而裁量是
    否撤銷先前緩刑之宣告，以免過於嚴苛（臺灣高等法院臺南
    分院九十六年度抗字第二六六號裁定意旨參照）。
三、經查：
(一)受刑人甲○○前因竊佔案件，經本院於九十五年八月十六日
    ，以九十五年度嘉簡字第九七０號判決判處有期徒刑二月，
    如易科罰金，以銀元三百元折算一日，緩刑二年，並於同年
    九月九日確定，而受刑人於緩刑期內之九十七年一月一日因
    違反法院依家庭暴力防治法第十四條所為「禁止實施家庭暴
    力」、「禁止騷擾之聯絡行為」之民事通常保護令裁定，處
    拘役十日，如易科罰金，以新臺幣一千元折算一日，於同年
    四月二十一日確定等情，有各該判決書及臺灣高等法院被告
    前案紀錄表在卷可憑，受刑人係依新修正刑法之規定受緩刑
    宣告，在緩刑期內再犯他案而受拘役之宣告，是關於撤銷受
    刑人上開緩刑宣告，即應適用九十五年七月一日修正施行之
    刑法相關規定。
(二)本院衡之受刑人所犯前開二罪，犯罪類型並非相同或近似，
    罪質互異，且前所犯竊佔案件，本院判決時已審酌受刑人業
    與告訴人達成和解，告訴人並表示寬恕，不究其刑責，從輕
    判處有期徒刑二月，並諭知緩刑，而後案部分，亦審酌受刑
    人犯後坦承犯行之態度，係懷疑其妻外遇而一時激憤失慮之
    犯罪動機，且與告訴人（即其妻）達成調解，同意不予追究
    ，從輕判處拘役十日，此均有前揭判決書存卷可佐，即前、
    後案之犯罪情節及惡性均尚非嚴重，另輔以受刑人於前案緩
    刑宣告已逾一年三月後，方再犯後罪，犯罪時間亦非緊接。
    此外，依聲請意旨及卷內資料所示，亦無任何事證，足認受
    刑人有必須執行刑罰，否則難收其預期效果之情狀，揆諸前
    揭說明，本件聲請為無理由，應予駁回。
四、依刑事訴訟法第四百七十六條、第二百二十條，裁定如主文
    。
中    華    民    國    97    年    5     月    26    日
                  刑事第二庭  法  官  林青怡
上列正本證明與原本無異。
如不服本裁定，應於裁定送達後5日內向本院提出抗告狀（應附
繕本）。
中    華    民    國    97    年    5     月    26    日
                              書記官  李佳惠


司法院資訊處製作；財團法人民間司法改革基金會備份。
